【裁判字號】    99,審交易,10
【裁判日期】    990625
【裁判案由】    過失傷害
【裁判全文】
臺灣新竹地方法院刑事判決            99年度審交易字第10號
公  訴  人  臺灣新竹地方法院檢察署檢察官
被      告  甲○○
上列被告因過失傷害案件，經檢察官提起公訴（98年度偵字第80
12號），本院改依簡式審判程式，並判決如下：
    主  文
甲○○因過失傷害人，處有期徒刑陸月，如易科罰金，以新臺幣
壹仟元折算壹日。緩刑參年。並應自民國九十九年七月十日起，
按月於每月十日給付新臺幣壹萬元予蘇梅月，至新臺幣貳拾伍萬
元全部清償完畢為止。
    事  實
一、甲○○於民國98年4 月16日19時43分許，酒後駕駛車號7357
    -DB 號自用小客車（所涉公共危險部分，業經臺灣新竹地方
    法院檢察署檢察官以98年度偵字第3202號為緩起訴處分確定
    ），沿新竹市○○路由南往北方向行駛，行經千甲路100 巷
    口時，原應注意車前狀況，且無不能注意之情事，竟疏未注
    意而以車頭撞擊欲步行穿越劃有雙黃線之馬路之行人乙○○
    ，致乙○○受有左肱骨骨折之傷害，嗣經到場處理員警測得
    甲○○呼氣酒精濃度達每公升0.78毫克，始查知上情。而甲
    ○○於車禍發生後，在未被有偵查犯罪職權之機關或公務員
    查知為犯人前，主動向到場處理車禍之員警表明為肇事者及
    願受裁判之意。
二、案經乙○○訴由新竹市警察局第二分局報告臺灣新竹地方法
    院檢察署檢察官偵查起訴。
    理  由
一、認定犯罪事實所憑之證據及理由：
（一）被告於警詢、檢察官訊問時、本院準備程式及簡式審理程
      序訊問時之自白。
（二）告訴人乙○○於警詢、檢察官之訊問時之指訴。
（三）道路交通事故現場圖、道路交通事故調查報告表(一)(二)、道
      路交通事故當事人酒精測定紀錄表、刑法第185條之3案件
      測試觀察紀錄表、汽機車駕駛人酒後生理協調平衡檢測紀
      錄表、衛生署新竹醫院診斷證明書各1件、 照片4張， 足
      資佐證。
（四）按汽車駕駛人飲用酒類後，其吐氣所含酒精濃度超過每公
      升0.25毫克者，不得駕車，道路交通安全規則第114 條第
      2 款定有明文。被告甲○○駕車外出，自應依遵循前揭交
      通安全規定，詎被告於飲酒達前述標準值後仍駕駛汽車，
      而依當時天候陰、夜間有照明、柏油路面乾燥、無缺陷，
      亦無障礙物，且視距良好之情形，均無不能注意之特別情
      事，竟疏未注意，終因酒後注意力無法集中而撞擊告訴人
      乙○○，造成告訴人乙○○受有如犯罪事實欄所示之傷害
      ，被告甲○○對於本件車禍之發生顯有過失，而被告之過
      失行為與告訴人之傷害結果間，亦顯有相當因果關係。
（五）綜上所述，被告甲○○之自白，應認與事實相符，可以採
      信。本件被告之犯行，堪以認定，應依法論科。
二、論罪科刑之理由：
（一）核被告甲○○所為，係犯刑法第284 條第1 項前段之過失
      傷害罪。
（二）被告酒醉駕車致使告訴人受傷，就其所犯過失傷害部分，
      應依道路交通管理處罰條例第86條第1 項之規定加重其刑
      。
（三）被告甲○○係於報案人或勤指中心轉來資料並未報明肇事
      人姓名，處理人員前往現場處理時，被告甲○○在場，並
      當場承認為肇事人，自首而接受裁判，有新竹市○○○道
      路交通事故肇事人自首情形紀錄表1 份在卷可稽（見偵查
      卷第17頁），得依刑法第62條前段關於自首之規定，減輕
      其刑，並依法先加後減。
（四）爰審酌被告置法律規範於不顧，仍恣意酒後駕車肇致本件
      車禍發生，致告訴人乙○○受有傷害，對告訴人造成身體
      上、精神上之傷痛，所為顯然不足為取，惟念及被告犯罪
      後，於迭次訊問中均坦承犯行，且已先支付新臺幣（下同
      ）5 萬元予告訴人乙○○，其後亦承諾每月按期給付1 萬
      元予告訴人作為支付告訴人之賠償金，有本院準備程序筆
      錄1 份在卷可參，暨被告就本件車禍發生所應負之過失程
      度、其專科肄業之智識程度、生活狀況等一切情狀，量處
      如主文所示之刑，並諭知易科罰金之折算標準。
（五）末查，被告素行尚可，前未曾因故意犯罪受有期徒刑以上
      刑之宣告，此有臺灣高等法院被告前案紀錄表1 份在卷足
      憑，其因一時失慮，致罹刑章，經此次論罪處刑之刑事程
      序，應已知警惕，信無再犯之虞，故本院認其所受上開宣
      告之有期徒刑以暫不執行為適當，爰依刑法第74條第1 項
      第1 款之規定，併予宣告緩刑3 年，以啟自新。又「緩刑
      宣告，得斟酌情形，命犯罪行為人向被害人支付相當數額
      之財產或非財產上之損害賠償。」，刑法第74條第2 項第
      3 款定有明文。查告訴代理人於本院審理時表示告訴人願
      意給予被告自新之機會，並同意給予被告緩刑及緩刑附條
      件，本院斟酌被害人及告訴人之權益保障，並給予被告自
      新及補償之機會，認於被告緩刑期間課予給付負擔，乃為
      適當，爰併予宣告令被告應自民國99年7 月10日起，按月
      於每月十日給付新臺幣（下同）1 萬元予乙○○，至25萬
      元全部清償完畢為止，以啟自新，並觀後效。
三、適用法律：
（一）刑事訴訟法第284條之1、第299條第1項前段。
（二）刑法第284 條第1 項前段、第41條第1 項前段、第74條第
      1 項第1 款、第2 項第3 款、第62條前段。。
（三）道路交通管理處罰條例第86條第1 項。
（四）刑法施行法第1條之1。
本案經檢察官黃英彥到庭執行職務。
中    華    民    國    99    年    6     月    25    日
                        刑事第九庭  法  官  魏瑞紅
以上正本證明與原本無異。
如不服本判決應於收受本判決後10日內向本院提出上訴書狀，上
訴書狀應敘述具體理由。上訴書狀未敘述上訴理由者，應於上訴
期間屆滿後20日內補提理由書狀於本院( 均須按他造當事人之人
數附繕本 )「切勿逕送上級法院」。
                                    書記官  劉雅文
中    華    民    國    99    年    6     月    28    日
附錄本案論罪科刑所適用法條全文：
中華民國刑法第284條第1項：
（過失傷害罪）
因過失傷害人者，處 6 月以下有期徒刑、拘役或 5 百元以下罰
金，致重傷者，處1年以下有期徒刑、拘役或5百元以下罰金。

司法院資訊處製作；財團法人民間司法改革基金會備份。
